# 请教陈老师关于委托研发的账务处理

提问人：wx_6409ecbd9863 时间：2023-03-11 00:16:55
背景 1 ：A公司为新能源汽车整机厂上游公司，B公司为整机厂，B公司想要想A公司购买一款产品，但是需要A公司先研发，因此双方签订了委托研发合同，研发合同中约定了B公司付款的进度及各阶段A公司需要交付的研发成果，但是合同中并没有约定研发成果归属于A，那么A公司是否可以在各研发阶段提交合格研发成果给B后确认收入，项目的研发费用进研发成本，在技术研发成功后，A公司与B公司签订了商品销售合同，B 公司就对该技术生产的产品进行采购。这样是否会影响到研发收入的确认？
另外，还想咨询一下，在委托研发过程中，研发成果的归属情况不同是否会影响到公司的账务处理？（该种假设都是建立在委托方会在研发的各个阶段支付研发费用的情况下）例如：（ 1 ）研发成果归委托方、（ 2 ）研发成果归受托方，（ 3 ）研发成果归双方共同拥有、（ 4 ）研发成果归各自独自拥有、（ 5 ）未规定研发成果的归属。求陈老师解答一下萌新的疑惑。

回答人：chenyiwei
由于该研发成果具有专用性，即形成B公司（整车厂）的产品，也就是研发成果不论法定所有权归属，都只能由B公司主导使用，所以研发成果归属对会计处理模式不产生影响。A作为受托方，其研发支出均计入合同履约成本。
此类业务中的受托研发和后续商品交付多数情况下是构成两项履约义务（见《监管规则适用指引——会计类第 2号》之“2-1 识别履约义务时商品或服务是否具有高度关联性的判断”）。通常情况下受托研发收入可在研发完成、研发成果通过整车厂验收时确认收入，相应将累积的研发成本转入营业成本。